# 关于收入确认中总额法和净额法的问题

提问人：小王子会计 时间：2018-10-23 11:01:10
陈版，目前供应链运营企业在收入确认中普遍遇到总额法和净额法之争的问题。我碰到这一个问题：被审计单位与供应商签署了一份正常的钢材采购合同，同时与客户也签署了一份抬头为“委托代理采购”的合同。在这份委托代理采购合同中，双方约定，钢材在交付给客户前，相应的所有权属于当事方，当事方有权对货物进行管理。如果客户出现违约，当事方有权自行处置上述货物。但是合同同时约定，在货物交付前，与货物相关的风险（包括但不限于供应商少发、错发、货物质量问题、价格变化、运输过程中的风险）由客户承担。在这样的情况下，能否说明当事方在交付货物前实际控制货权？能否按照总额法确认上述销售业务的收入？

回答人：chenyiwei
理论上说，供应链管理服务商是按照客户指定的品牌、供应商、价格等与供应商签订采购合同，只是形式上的购买方，并不会主动发起采购交易，不承担存货风险，在交易中赚取固定比例或金额的佣金、融资利息收入、汇率差额等，因此其角色应当是代理人而不是主要责任人。但在目前原准则下，很多此类企业都按总额法确认收入和成本。转为执行新收入准则后，我理解应当会改变这种收入核算模式，而转为净额法核算，仅确认提供供应链管理服务和融资服务的收入。

提问人：小王子会计 时间：2018-10-24 15:04:24
谢谢陈版的解释。我还想问一下，就我上面问题中提到的对于存货所有权的控制问题，究竟采用哪种标准？合同约定在交货前，当事方控制货权，如果客户违约，当事方可以随意处置货物。但是又约定存货的风险由客户承担。在这种情况下，存货的控制权如何判断？

回答人：chenyiwei
控制权是指主导其使用并独占其经济利益的权利。你说的控制货权更多地是为了保证款项回收而以货权作为质押，供应链公司相当于质权人，但并不能主导货物的使用并从中获取经济利益，不属于收入准则所说的控制。

提问人：古道西风马 时间：2019-01-11 10:58:12
陈版好，我现在也遇到类似的问题，麻烦您帮忙解答一下： A企业在某地区没有交付能力，在客户下单后，A企业向当地B供应商（A企业可自主选择供应商）按销售价格的97%进行购买（即A企业均留 3 个点的利润），并由B企业直接配送，A企业收到客户货款之后，再向B企业进行支付。如有退货情况，直接退给B企业。 所以A企业全程不接触商品，仅接客户订单、向供应商下订单，且不承担存货风险与信用风险，请问这种情况下，A企业是首要义务人吗？采取总额法还是净额法确认收入呢？ 期待回复，多谢！！

回答人：chenyiwei
还是总额法，因为客户与B之间无直接合同关系，A还是向客户交付商品并确保客户接受商品的首要义务人。A本身按订单的业务模式就确保其不会承担一般存货风险。同时A可以自主选择供应商和与供应商谈判合作条件。